---
title: 'PRAC2 Tipologia i cicle de vida de les dades'
author: "Autor: Edgar Pardo - Pau Campaña"
date: "May 2020"
output:
  pdf_document:
    highlight: zenburn
    toc: yes
  word_document: default
  html_document:
    highlight: default
    number_sections: yes
    theme: cosmo
    toc: yes
    toc_depth: 2
---

```{r setup, include=FALSE}
knitr::opts_chunk$set(echo = TRUE)
```

```{r}
library(corrplot)
library(RColorBrewer)
library(ggplot2)
library(reshape)
library(caret)
library(devtools)
library(ggbiplot)
library(dplyr)
```

## Càrrega de dades

Primer de tot, carreguem el data set. En aquest cas, utilitzarem un dataset que proporciona el propi R Studio anomenat WAGE sobre el càncer de mama a Wisconsin concretament el del diagnòstic.

```{r}
data(Wage)
dataset <- Wage
summary(dataset)
```
Si inspeccionem les dades podrem veure el tipus de cadascuna de les variables:
```{r}
str(dataset)
```
Un cop carregat i assignat el nom de les columnes, és moment de veure la magnitud de les dades.

```{r}
files = dim(dataset)[1] #files del dataframe
files
columnes = dim(dataset)[2] #columnes del dataframe
columnes
```
En total, existeixen 3000 mostres i 11 atributs per cadascuna d'elles.

TIPUS DE DADES

```{r}
sapply(dataset, function(x) class(x))
```
Observem que el tipus de dades assignat per part del propi R a cadascun dels atributs, es correspon amb la pròpia naturalesa i domini d'aquestes.

Tenim un dataframe de 3000 treballadors amb 11 atributs per cadascun d’ells. Els atributs són de tres tipus:

-int -Factor -num

Les variables numèriques són: - year: fa referència a l’any en el qual es va recollir la informació del salari corresponent a aquella fila. - age: edat del treballador en el moment en què es va recollir la informació. - logwage: registre del salari del treballador - wage: salari brut del treballador per 1000 $

Les variables de tipus factor: - maritl: fa referència a l’estat civil del treballador. Pot prendre diversos valors: 1. Never Married 2. Married 3. Widowed 4. Divorced and 5. Separated. - race: fa referència a la raça del treballador. Pot prendre els següents valors: 1. White 2. Black 3. Asian and 4. Other. - education: fa referència al nivell d’estudis del treballador. Pot prendre els següents valors: 1. < HS Grad 2. HS Grad 3. Some College 4. College Grad and 5.Advanced Degree - region: fa referència a la regió on viu el treballador. Només pren un valor: mid-atlantic - jobclass: fa referència al tipus de treball. Pot prendre els següents valors: 1. Industrial and 2. Information. - health: fa referència a l’estat de salut. Pot prendre els següents valors: 1. <=Good and 2. >=Very Good - health_ins: fa referència a si el treballador té sanitat privada o no. Pot prendre els següents valors: 1. Yes and 2. No.

Ara anem a veure si existeixen valors nuls
```{r}
colSums(is.na(dataset))
```

## INSPECCIÓ DE LES DADES


#Bibliografia

[1] https://www.rdocumentation.org/packages/ISLR/versions/1.2/topics/Wage



















